【裁判字號】    92,易緝,350
【裁判日期】    920912
【裁判案由】    賭博
【裁判全文】
臺灣臺中地方法院刑事判決                        九十二年度易緝字第三五號
    公  訴  人  臺灣臺中地方法院檢察署檢察官
    被      告  甲○○
右列被告因賭博案件，經檢察官提起公訴（八十九年度偵字第一二一七一號），本院
判決如左：
    主  文
甲○○無罪。
    理  由
一、公訴意旨略以：共同被告梁志強（業經本院先以九十年度易字第八０四號刑事判
    決處有期徒刑十月，現上訴於臺灣高等法院臺中分院審理中）自民國八十九年一
    月十五日起，在台中巿篤行路一五九、一六一號開設公眾得出入之「千百樂遊藝
    場」，擺設賓果行星檯、賓果王輪盤、麻將檯、樸克單機檯、七靶射擊檯等電子
    遊戲賭博機具共計八十五台，並以月薪新台幣（下同）一萬五千元僱用楊進國、
    王琇如、劉恒礽（以上三人亦經本院上開判決分處有期徒刑十月、六月，而上訴
    於臺灣高等法院臺中分院審理中）擔任開、洗分及外場服務之工作。其等共同基
    於賭博之犯意聯絡，以上開電子遊戲賭博機具供不特定之顧客以一：一之比率現
    金開分賭玩，押中時可得一至一百倍不等之分數，最後洗分時，視該電子遊戲賭
    博機具上所餘分數，亦以上述比率兌換現金，若無剩餘分數，則開分之現金即歸
    梁志強取得，以此方式多次與不特定人賭博財物，而藉賭博為業。嗣於八十九年
    二月二十三日十九時四十分許，賭客方常懿（已為本院上開判決處罰金五千元在
    案）在該遊藝場內賭玩七靶射擊台，經洗分向楊進國兌換得現金一萬三千元，步
    出該遊藝場後，為警查獲；進而又至「千百樂遊藝場」內查獲被告甲○○在此賭
    博，並扣得上述電子遊戲賭博機具八十五台、ＩＣ板八十七片、賭資三萬七千三
    百元，及梁志強所有供與楊進國等員工用以和不特定顧客賭博所用之寄分卡四十
    九張、開洗分紀錄表九張、贈分表一張、廣播詞一張等物；因認被告涉有刑法第
    二百六十六條第一項前段之賭博罪嫌。
二、按犯罪事實應依證據認定之，無證據不得推定其犯罪事實，又不能證明被告犯罪
    者，應諭知無罪之判決，刑事訴訟法第一百五十四條、第三百零一條第一項定有
    明文。次按認定不利被告之事實，須依積極證據，苟積極證據不足為不利於被告
    事實之認定時，即應為有利被告之認定，有最高法院三十年上字第八一六號判例
    意旨可參。復按認定犯罪事實所憑之證據，無論其為直接證據或間接證據，其為
    訴訟上之證明時，均須達於一般之人不至有所懷疑，而得確信其為真實之程度，
    始得據為有罪之認定，倘其證明尚未達到此一程度，而有合理性之懷疑存在時，
    即無從遽為有罪之確信，此觀最高法院七十六年臺上字第四九八六號判例意旨，
    亦足明瞭。
三、公訴意旨指稱被告甲○○涉有右開賭博罪嫌，無非是以共同被告方常懿於警訊時
    曾為不利於己之供述，及前述扣案證物為憑。惟被告甲○○經本院訊問後，據其
    供述當時確實在場把玩電子遊戲機具，但堅決否認有與店方賭博之行為，辯稱純
    粹在此娛樂，不知可將所餘分數兌換現金或獎品，也絕無兌換等語。經查：
    (一)警方辦理本案之過程，據承辦警員即證人謝元力在本院九十年度易字第八０四
      號賭博案件於九十一年三月十四日審理時，證述當初查獲之經過詳如其偵查報
      告所載，即：
      「1.台中巿警察局督察室維新小組接獲情報位於台中巿篤行路一五九號『千百
          樂遊藝場』有與客人兌換現金，涉及賭博情事，遂於八十九年二月二十三
          日十六時許奉准運用線民進入店內察看，約二小時後，發現客人方常懿玩
          賭電玩『七ＰＫ』洗分換卡後，與店內員工楊進國在店內二樓廁所兌換現
          金，於是通知埋伏店外本小組人員，俟方常懿步出店外後而予以查獲。
        2.嗣經訊據方民坦承玩賭七ＰＫ後與店內員工楊進國在店內二樓廁所兌得新
          台幣壹萬參仟元，涉及賭博不諱。
        3.復查扣現場非公告查禁電玩八十五台，全部機具均以開洗分方式經營，無
          退幣孔，不可直接在機具上得彩金，店內無提供任何獎品供客人兌換，另
          員工未直接向客人表示可以兌換現金或獎品，兌換現金需由客人主動要求
          」（見本院該日審理筆錄及偵查卷第一四七頁）。而從上3.之記載不難推
      見共同被告梁志強、楊進國、王琇如、劉恒礽等人並非全面性地告知顧客此處
      有以前開電子遊戲機具供人對賭財物。
    (二)復按賭博罪屬「對向犯」，因二個或二個以上之行為者，彼此相互對立之意思
      經合致而成立，行為者各有其目的，各就其行為負責，彼此間無所謂犯意之聯
      絡（參酌最高法院八十一年台非字第二三三號判例意旨）。故共同被告梁志強
      、楊進國、王琇如、劉恒礽、方常懿等人雖經本院先以九十年度易字第八０四
      號刑事判決認定有於前述時地，共同以賭博為常業或普通賭博等犯行，然此仍
      不足以斷定被告甲○○也以賭博之意思參與賭玩；尤其梁志強等人並非全面性
      地告知顧客此處有以前開電子遊戲機具供人對賭財物，已見前述。
    (三)而方常懿固於警訊時供承在此賭博，但並未言及其餘顧客也在此賭博。此外，
      公訴人復無再補強其他直接或間接之證據，以證明被告甲○○確有其所指賭博
      之行為。則以梁志強、方常懿等人常業賭博或普通賭博之事實，固足使人合理
      懷疑被告甲○○當時可能也在此與梁志強對賭，但畢竟也僅止於合理之懷疑而
      已，尚未能令一般人均認被告甲○○必有賭博行為且至無所懷疑之程度；本院
      遂基於罪疑唯輕，諭知被告甲○○無罪之判決。
據上論斷，應依刑事訴訟法第三百零一條第一項，判決如主文。
中      華      民      國      九十二      年      九    月    十二    日
                                        法  官  莊  深  淵
右正本證明與原本無異。
如不服本判決，應於送達後十日內向本院提出上訴狀（須附繕本），上訴於台灣高等
法院台中分院。
                                        書記官
中      華      民      國      九十二      年      九    月    十二    日


司法院資訊處製作；財團法人民間司法改革基金會備份。
